【裁判字號】    90,簡上,14
【裁判日期】    900308
【裁判案由】    竊盜
【裁判全文】
臺灣臺東地方法院刑事判決                            九十年度簡上字第一四號
    上  訴  人  臺灣臺東地方法院檢察署檢察官
    被      告  庚○○
右上訴人因被告竊盜案件，不服本院簡易庭九十年度東簡字第三一號，中華民國八十
九年一月十八日第一審判決（聲請簡易判決處刑案號八十九年度偵字第一八九二號）
，提起上訴，及移送併辦（臺灣花蓮地方法院檢察署八十九年度偵字第二五四六號、
九十年度偵字第二○六號、第三○九號、第三九○號），本院管轄之第二審合議庭依
通常程序審理為第一審判決如左：
    主  文
原判決撤銷。
庚○○連續攜帶兇器毀壞門扇於夜間侵入住宅竊盜，累犯，處有期徒刑壹年。並應於
刑之執行前，令入勞動處所強制工作參年。
扣案鑰匙、鉗子各壹支，均沒收。
    事  實
一、庚○○於民國（下同）八十四年間因犯竊盜罪，經臺灣高等法院花蓮分院判處有
    期徒刑壹年；另於八十四年間因又犯竊盜罪，經花蓮地方法院判處有期徒刑六月
    ，八十六年五月二十四日因縮短刑期期滿執行完畢；另於八十九年因犯贓物罪，
    經花蓮地方法院判處有期徒刑三月，猶不知悔改，復基於意圖為自己不法所有之
    概括犯意，連續於(一)八十九年八月三日二十二時許，在花蓮縣吉安鄉○○路五六
    ○號，趁丁○○大門未上鎖，侵入屋內徒手竊取皮包一只；(二)同年八月八日二十
    二時許，在同鄉南華村二○三之一號前，趁乙○○所有之車牌號碼ＨＥＸ－四八
    八號機車鑰匙忘記拔下之際，徒手竊取上開機車，供己騎用；(三)同年八月十三日
    十時許，在同縣萬榮鄉明利村明利二八號，趁丙○○大門未鎖，侵入住宅徒手竊
    取行動電話二支；(四)同年九月二十二日上午六時三十分許，利用居住在臺東市○
    ○路○段六十六巷三十八號友人甲○○住處之機會，竊取甲○○放置於客廳之皮
    包內現金新臺幣二萬五千五百元，供己花用並購買行動電話，(五)於九十年一月八
    日二十一時許，行經花蓮縣吉安鄉○○路五○七巷二七號前，見戊○○所有車牌
    號碼ＲＩＮ－七七七六號機車停放該處，乃持於一星期前所拾獲，而意圖為自己
    不法所有而侵占之鑰匙一支，開啟上開機車，竊得後供代步之用；(六)同年一月九
    日十八時許，行經花蓮縣花蓮市○○街九○巷二號前，見己○○所有車牌號碼Ａ
    ＶＺ－○二○號機車停放該處，乃持自備鑰匙一支，竊取上開機車後供己代步之
    用；(七)於同年一月十一日凌晨五時許於花蓮縣花蓮市○○街六八巷一二號，持客
    觀上可做為兇器之鉗子一支，破壞上開住宅門上之鎖，侵入住宅竊取張凱玲所有
    之行動電話二支。嗣分別於八十九年八月十三日十三時三十分許騎乘上開機車時
    ；同年九月二十三日十二時三十分許，在花蓮火車站；九十年一月十日四時五十
    分許，於花蓮縣花蓮市○○街九○巷口；九十年一月十一日十六時五十分為警於
    花蓮市○○○路臺北牛排館前查獲，而得知上情，並扣得作案用之鑰匙及鉗子各
    一支。
二、案經臺東縣警察局移送臺灣臺東地方法院檢察署檢察官偵查後，聲請以簡易判決
    處刑，並經臺灣花蓮地方法院檢察署移送併辦（八十九年度偵字第二五四六號、
    九十年度偵字第二○六號、第三○九號、第三九○號）。
    理  由
一、訊據被告對於右揭時、地等所為之犯罪事實，均坦承不諱，核與被害人丁○○、
    乙○○、丙○○、戊○○、己○○、張凱玲、甲○○指述之情節相符，復有警員
    報告書、相片、機車尋獲電腦輸入單、車輛竊盜、車牌失竊資料個別查詢表、贓
    證物領據、代保管條等在卷可稽。被告自白與事實相符，本件事證明確，被告犯
    行洵堪認定。
二、按被告用以竊盜之鉗子一支係金屬製品，質硬而型尖客觀上足以危害他人生命、
    身體之安全，自屬兇器。核被告庚○○所為，係犯刑法第三百零六條侵入住宅罪
    、同法第三百二十條第一項之竊盜罪、同法第三百二十一條第一項第一、二、三
    款之加重竊盜罪、同法第三百三十七條之侵占遺失物罪。被告所犯多次竊盜犯行
    ，時間緊接，方法相同，觸犯構成要件相同之罪，顯係基於概括犯意而為，為連
    續犯，應依刑法第五十六條之規定論以加重竊盜罪，並加重其刑。被告所犯侵占
    遺失物罪、侵入住宅罪與加重竊盜罪間，分別具有方法結果之牽連關係，均應從
    較重之加重竊盜罪處斷。被告八十四年間因犯竊盜罪，經花蓮地方法院判處有期
    徒刑六月，於八十六年五月二十四日因縮短刑期期滿執行完畢，有臺灣高等法院
    被告全國前案紀錄表一紙在卷可稽，其受有期徒刑之執行完畢後，五年內再犯本
    件最重本刑為有期徒刑以上之罪，為累犯，應依法加重其刑。公訴人僅就被告於
    八十九年九月二十二日上午六時三十分許之竊盜犯行起訴（即犯罪事實一(四)部分
    ），但其餘竊盜部分因與之有連續犯之裁判上一罪關係，為起訴效力所及，本院
    應併予審理。原審於八十九年一月十八日就被告犯罪事實一、(四)之竊盜犯行予以
    論罪科刑，固非無見，惟就犯罪事實欄一、(一)(二)(三)(五)(六)(七)即自八十九年八月三日
    至九十年一月十一日之竊盜犯行，均係在上開判決宣告前所犯，則未及審酌，即
    屬無可維持，上訴意旨指摘原判決不當，為有理由，應由本院予以撤銷改判。爰
    審酌被告庚○○正值年輕力壯，不圖努力工作，反而多次以竊盜之行為侵害被害
    人之財產法益，及犯罪動機、犯罪目的、犯罪手段、品行、犯罪所生損害、犯後
    惟尚能坦認犯行等情量處如主文所示之刑。扣案之鑰匙、鉗子各一支，為被告所
    有，且係供犯罪所用之物，業經被告供述在卷，均依刑法第三十八條第一項第二
    款之規定沒收。被告前已有事實欄所示竊盜之前科，其犯行雖經刑之執行，惟並
    未獲改正，猶連續屢犯竊盜不輟，刑罰反應性既屬薄弱，顯有犯罪之習慣，單純
    之刑罰已難達成矯治之目的，非施以保安處分無以為功，爰依竊盜犯贓物犯保安
    處分條例第三條第一項第一款規定，諭令其於刑之執行前，令入勞動處所強制工
    作三年。
據上論斷，應依刑事訴訟法第四百五十五條之一第一項、第三項、第三百六十九條第
一項前段、第三百六十四條，刑法第五十六條、第三百零六條、第三百二十一條第一
項第一款、第二款、第三款、第三百三十七條、第五十五條、第三十八條第一項第二
款，竊盜犯贓物犯保安處分條例第三條第一項第一款、第四條，罰金罰鍰提高標準條
例第一條前段判決如主文。
本案經檢察官李進榮到庭執行職務。
中      華      民      國     九十     年      三      月      八      日
                                      臺灣臺東地方法院刑事庭
                                          審判長法  官  蔡勝雄
                                                法  官  黃怡玲
                                                法  官  陳兆翔
右正本證明與原本無異。
本件判決得上訴。
                                                書記官  蘇美琴
中      華      民      國     九十     年      三      月      十二    日
附記
刑法第三百零六條
無故侵入他人住宅、建築物或附連圍繞之土地或船艦者，處一年以下有期徒刑、拘役
或三百元以下罰金。
無故藏匿其內或受退去之要求而仍留滯者亦同。
刑法第三百二十一條第一項第一款、第二款、第三款
犯竊盜罪而有左列情形之一者，處六月以上五年以下有期徒刑：
一、於夜間侵入住宅或有人居住之建築物、船艦或隱匿其內而犯之者。
二、毀越門扇、牆垣或其他安全設備而犯之者。
三、攜帶兇器而犯之者。
刑法第三百三十七條
意圖為自己或第三人不法之所有，而侵占遺失物、漂流物或其他離本人所持有之物者
，處五百元以下罰金。


司法院資訊處製作；財團法人民間司法改革基金會備份。
